臺灣高等法院刑事判決　　　　　　　　　94年度軍上字第80號
　　上　訴　人
　　即　被　告　甲○○
上列上訴人因逃亡案件，不服國防部高等軍事法院94年度高判字
第69號，中華民國94年7月1日第二審判決，提起上訴，本院判決
如下：
    主  文
上訴駁回。
    理  由
一、按軍事審判法第181條第5項規定，被告不服高等軍事法院宣
    告有期徒刑之判決上訴者，得以判決違背法令為理由，向高
    等法院提起上訴。則不服高等軍事法院有期徒刑判決而向高
    等法院提出上訴者，須以原判決違背法令為理由，此為上訴
    之法定要件。倘上訴理由狀並未依據卷內訴訟資料，具體指
    摘原判決不適用法則或如何適用不當，或所指摘原判決違法
    情事，顯與法律規定得向高等法院提出上訴理由之違法情形
    ，不相適合時，均應認上訴為違背法律上之程式，應予駁回
    ，此觀諸軍事審判法第129條、刑事訴訟法第395條前段規定
    至明。
二、本件原判決認定上訴人即被告甲○○係海軍第168 艦隊鳳陽
    軍艦一兵食勤，第551梯次（民國91年1月17日入伍，曾因案
    停役，93年10月18日回役，義務役），前於91年7 月間，因
    竊盜罪經臺灣嘉義地方法院判處有期徒刑3 月，如易科罰金
    以300元折算1日確定，於91年9 月25日執行完畢。復於91年
    10月及92年11月間，二次因違反職役職責罪，分別經國防部
    南部地方軍事法院判處有期徒刑8 月及10月確定在案，該二
    罪均經執行完畢，回役後仍不知悔改，又於94年1 月10日12
    時許，自臺灣駐地請假轉診離營，應於同日16時前返營銷假
    ，屆時以單位長官刁難及家庭經濟，使其無心服役為由，竟
    起長期脫免職役之意圖，逾假未歸，離去職役在外，迨94年
    3月1日17時許，始由新營憲兵隊在臺南縣新化鎮新和村 187
    號前將其緝獲，被告於第二審審理中均坦承犯行，與第一審
    調查事實一致，第一審已就調查事證，同時審酌刑法第57條
    各款情狀，為適法之量刑，尚無不當。另被告以係遭同艦姚
    富元班長故意刁難而逃亡乙情，業經第二審傳訊上尉補給長
    何芝文、該管上士班長姚富元到庭與被告對質，並無遭受單
    住長官故意刁難之情事，且被告自稱曾打電話回部隊想要自
    行返營，但未與單位取得聯繫等語，對照其騙取單位弟兄金
    錢、金項鍊及手機，離營後不接單位催促返營之電話及手機
    留言之行為，顯見被告早有長期脫免職役之意圖甚明，所辯
    想自行返營投案乙事，顯係卸責之詞，不足採信，是第一審
    以被告犯罪事證明確，論以陸海空軍刑法第39條第1 項前段
    之「意圖長期脫免職役而離去職役」罪；而被告有如事實欄
    所載之司法罪刑並經執行完畢，其於刑之執行完畢後，5 年
    以內再犯有期徒刑以上之罪，為累犯，應依刑法第47條規定
    加重其刑，並審酌被告坦承犯行、離去職役近2 月及有事實
    欄所載2次離去職役前科記錄等一切情狀，量處有期徒刑3年
    6 月，認事用法，核無不當，量刑亦屬適切，因而駁回被告
    第一審之上訴，於法並無不合。
三、被告上訴意旨略以：被告曾有兩次逃亡記錄，皆因父親車禍
    無法工作、母親子宮頸癌，家庭困難需被告在外賺錢，地方
    軍事法院及高等軍事法院未考量被告家庭因素量刑過重，爰
    請求從新審理，並從輕量刑等語。惟被告上訴意旨，並未依
    據卷內訴訟資料，具體指摘原判決不適用法則，或如何適用
    不當，徒以家庭因素單純就科刑輕重為爭執，自非適法之上
    訴理由。足見本件被告上訴，顯有違背法律上之程式，應予
    駁回。
據上論斷，應依軍事審判法第129條、刑事訴訟法第395條前段，
判決如主文。
中    華    民    國    94    年    12    月    2    日
                  刑事第十一庭審判長法  官  陳祐輔
                                    法  官  楊炳禎
                                    法  官  陳國文
以上正本證明與原本無異。
不得上訴。
                                    書記官  蔡棟樑
中　　華　　民　　國　　94　　年　　12　　月    2    日
